【裁判字號】    95,家抗,80
【裁判日期】    951120
【裁判案由】    指定遺產管理人
【裁判全文】
臺灣臺北地方法院民事裁定              95年度家抗字第80號
抗  告  人  甲○○
                      元3號
上列抗告人聲請指定遺產管理人事件，經抗告人對於本院民國94
年6 月30日94年度財管字第52號確定裁定聲請再審，並對95年9
月12日95年度家聲再字第1 號第一審裁定提起抗告到院，茲限抗
告人於收受本裁定後15日內補正下列事項，逾期即駁回其抗告：
一、本件應徵聲請費新臺幣（下同）壹仟元、抗告費壹仟元，共
    貳仟元。
二、抗告人應表明再審理由（非訟事件法第46條準用民事訴訟法
    第507 條準用第501 條第1 項第4 款規定參照）。
中    華    民    國    95    年    11    月    20    日
                    家事法庭審判長法  官  俞慧君
以上正本係照原本作成
不得抗告。
中    華    民    國    95    年    11    月    20    日
                                  書記官  陳俐妙
參考法條：
民事訴訟法第496條
（再審事由）
有下列各款情形之一者，得以再審之訴對於確定終局判決聲明不
服。但當事人已依上訴主張其事由或知其事由而不為主張者，不
在此限：
一  適用法規顯有錯誤者。
二  判決理由與主文顯有矛盾者。
三  判決法院之組織不合法者。
四  依法律或裁判應迴避之法官參與裁判者。
五  當事人於訴訟未經合法代理者。
六  當事人知他造之住居所，指為所在不明而與涉訟者。但他造
    已承認其訴訟程序者，不在此限。
七  參與裁判之法官關於該訴訟違背職務犯刑事上之罪者，或關
    於該訴訟違背職務受懲戒處分，足以影響原判決者。
八  當事人之代理人或他造或其代理人關於該訴訟有刑事上應罰
    之行為，影響於判決者。
九  為判決基礎之證物係偽造或變造者。
一○  證人、鑑定人、通譯、當事人或法定代理人經具結後，就
      為判決基礎之證言、鑑定、通譯或有關事項為虛偽陳述者
      。
一一  為判決基礎之民事、刑事、行政訴訟判決及其他裁判或行
      政處分，依其後之確定裁判或行政處分已變更者。
一二  當事人發現就同一訴訟標的在前已有確定判決或和解、調
      解或得使用該判決或和解、調解者。
一三  當事人發現未經斟酌之證物或得使用該證物者。但以如經
      斟酌可受較有利益之裁判者為限。
前項第 7 款至第 10 款情形，以宣告有罪之判決或處罰鍰之裁定
已確定，或因證據不足以外之理由，而不能為有罪之確定判決或
罰鍰之確定裁定者為限，得提起再審之訴。
第二審法院就該事件已為本案判決者，對於第一審法院之判決不
得提起再審之訴。
民事訴訟法第501條
（提起再審之程式）
再審之訴，應以訴狀表明下列各款事項，提出於管轄法院為之：
一  當事人及法定代理人。
二  聲明不服之判決及提起再審之訴之陳述。
三  應於如何程度廢棄原判決及就本案如何判決之聲明。
四  再審理由及關於再審理由並遵守不變期間之證據。
再審訴狀內，宜記載準備本案言詞辯論之事項，並添具確定終局
判決繕本或影本。
民事訴訟法第507條
（準再審）
裁定已經確定，而有第496 條第1 項或第497 條之情形者，得準
用本編之規定，聲請再審。


司法院資訊處製作；財團法人民間司法改革基金會備份。
